# 支付给非金融紧沟的利息放在现金流量表哪个科目？

提问人：大葱拌牛肉 时间：2021-03-25 10:33:04
支付给非金融紧沟的利息放在现金流量表哪个科目？

回答人：chenyiwei
同样是“分配利润、股利及偿付利息支付的现金”，但如果对应的本金作为收到或支付的其他与筹资活动有关的现金的，则该部分利息也可以作为支付其他与筹资活动有关的现金。